臺灣基隆地方法院刑事判決　　　　　　　100年度易字第537號
公　訴　人　臺灣基隆地方法院檢察署檢察官
被　　　告　楊慶龍
上列被告因竊盜案件，經檢察官提起公訴（100 年度偵字第4933
號），本院判決如下：
    主  文
楊慶龍侵入住宅竊盜，累犯，處有期徒刑伍月，如易科罰金，以
新臺幣壹仟元折算壹日。
    事  實
一、前案紀錄
    楊慶龍前分別因(甲)違反毒品危害防制條例案件，經本院於民
    國94年4 月21日，以94年度訴字第40號判決有期徒刑十月、
    六月，應執行有期徒刑一年三月確定；(乙)犯竊盜案件，經本
    院於94年4 月28日，以94年度簡上字第9 號判決有期徒刑一
    年二月確定；(丙)犯贓物案件，經本院於95年3 月15日，以94
    年度基簡字第1042號判決有期徒刑三月確定。所犯(甲)(乙)(丙)三
    案則經合併定刑為有期徒刑二年七月（本院95年度聲字第56
    0 號裁定），94年5 月27日發監執行、96年6 月13日假釋出
    監；乃旨揭假釋付保護管束期間猶未屆滿，楊慶龍旋因違反
    保安處分執行法且其情節重大，致由原執行機關檢具撤銷假
    釋報告表陳請法務部函准辦理撤銷假釋。詎其前案殘刑猶未
    發監，中華民國九十六年罪犯減刑條例旋於96年7 月16日公
    布施行，所犯(甲)(乙)(丙)三案遂經本院於97年1 月10日，以97年
    度聲減字第2 號裁定減刑暨就其減得之刑合併定刑，俟97年
    2 月4 日裁定確定，其後，復經檢察官指揮而已毋庸執行（
    即其殘刑均經赦免而已毋庸執行；構成累犯）。
二、本案事實
    100 年6 月27日凌晨3 時左右，楊慶龍途經「新北市○里區
    ○○路61號『仁愛之家』２區」之時，適見該址大門疏未關
    攏，復見斯時四下無人，乃認有機可趁，進而萌生為自己不
    法所有之意圖暨竊盜他人財物之犯意，逕由上址洞開之大門
    登堂而入，繼而擅往吳祖發住居所在之第12室，徒手將吳祖
    發置放於其外褲口袋內之現金新臺幣（下同）800 元置於自
    己實力支配之下，以此方式侵入住宅竊盜吳祖發所有之財物
    得手。迨100 年9 月21日下午4 時10分，楊慶龍方「於有偵
    查權限之機關尚未發覺其涉嫌上揭竊案」以前，主動前往新
    北市政府警察局金山分局申告自己如前所述之犯罪行為，藉
    此自首而表示願意接受裁判之意；至此，員警方悉上情並聯
    繫吳祖發製作筆錄，惟上揭贓款（現金800 元）仍已因楊慶
    龍持往花用而告費失。
三、案經楊慶龍自首由新北市政府警察局金山分局移送臺灣基隆
    地方法院檢察署檢察官偵查起訴。
    理  由
一、法院組織
    查刑事訴訟法第二百八十四條之一：「除簡式審判程式、簡
    易程式及第三百七十六條第一款、第二款所列之罪之案件外
    ，第一審應行合議審判。」業於本案繫屬以前經公佈施行。
    兼以本案起訴罪名，核與刑事訴訟法第三百七十六條第一款
    、第二款之規定相符，是其當有首開規定之適用，即其法院
    組織應為獨任審判無誤。
二、審判程序
    本案被告楊慶龍所犯者，非為死刑、無期徒刑、最輕本刑為
    三年以上有期徒刑之罪或高等法院管轄之第一審案件；兼以
    被告業於準備程序進行中，就被訴事實為有罪之陳述，本院
    乃告知其簡式審判程序之旨，並於聽取公訴人及被告之意見
    後，依刑事訴訟法第二百七十三條之一第一項規定，裁定改
    行簡式審判程序。準此，本案當亦有刑事訴訟法第一百五十
    九條第二項前段，「不受傳聞證據法則拘束」之例外性規定
    之適用。
三、事實認定
    上開事實業據被告楊慶龍於本院審理時坦承不諱，並經證人
    吳祖發於警詢中證述無誤（偵卷第7 頁至第8 頁），且有「
    仁愛之家」２區之監視錄影畫面翻拍照片4 張（偵卷第20頁
    至第21頁、第59頁至第60頁；監視錄影畫面所示內容為「被
    告站立於『仁愛之家』２區屋外，經由該址洞開之窗戶張望
    其屋內情景」，惟本案並無積極證據足認被告係踰越該處窗
    戶【安全設備】而侵入上址行竊）在卷可佐。綜上，堪認被
    告於本院審理時之任意性自白，與事實相符，可以採信。從
    而，本案事證明確，被告如本判決事實欄所載之竊盜犯行，
    堪可認定，應依法論科。
四、論罪科刑
    核被告如本判決事實欄二之所為，係犯刑法第三百二十一條
    第一項第一款之侵入住宅加重竊盜罪。被告查有如本判決事
    實欄一所載之犯罪科刑及刑之執行情形，此有臺灣高等法院
    被告前案紀錄表在卷可考；乃於前案有期徒刑執行完畢或受
    一部之執行而赦免後，五年以內，故意再犯本起最重本刑有
    期徒刑以上之罪，為累犯，應依刑法第四十七條第一項規定
    ，加重其刑。又被告係於有偵查權限之機關尚未發覺其如本
    判決事實欄二所載之竊盜犯罪以前之100 年9 月21日下午4
    時10分，主動前往新北市政府警察局金山分局申告自己如前
    所述之犯罪行為，並表示願意接受裁判之意，此除有被告之
    警詢筆錄1 份在卷足考，並經本院職權電話聯繫查獲員警確
    認無訛，有本院公務電話紀錄1 紙存卷為憑；核其此舉，尚
    與刑法「自首」之例相符。本院考量被告所為，無疑使本案
    犯罪事實易於發覺，兼以獎勵犯人知所悔悟之立法美意，爰
    依刑法第六十二條，就其本案所犯減輕其刑，並應依法先加
    而後減之。本院審酌被告查有竊盜前科，素行非佳（卷附臺
    灣高等法院被告前案紀錄表參見），本次猶不思以正當勞力
    換取財物，妄想以竊盜手段不勞而獲，觀念殊不足取，並待
    矯治；兼衡量被告本次竊盜財物之價值、對被害人財產法益
    侵害之程度，併其犯罪動機、目的、竊盜手法、生活狀況、
    智識程度，及其坦承犯行、知所悔悟，尤以主動前往新北市
    政府警察局金山分局申告自己如前所述之犯罪行為而表自首
    之犯後態度等一切情狀，量處如主文所示之刑，併諭知易科
    罰金之折算標準。
據上論斷，應依刑事訴訟法第二百八十四條之一、第二百七十三
條之一第一項、第二百九十九條第一項前段，刑法第三百二十一
條第一項第一款、第四十七條第一項、第六十二條、第四十一條
第一項前段，刑法施行法第一條之一，判決如主文。
本案經檢察官林明志到庭執行職務。
中    華    民    國   100    年    12    月    16    日
                  刑事第五庭法  官  王慧惠
以上正本證明與原本無異。
如不服本判決應於收受送達後10日內向本院提出上訴書狀，並應
敘述具體理由；其未敘述上訴理由者，應於上訴期間屆滿後20日
內向本院補提理由書(均須按他造當事人之人數附繕本)「切勿逕
送上級法院」。
中    華    民    國   100    年    12    月    16    日
                            書記官  王一芳
附錄論罪法條：
刑法第321 條第1 項第1 款
犯竊盜罪而有下列情形之一者，處6 月以上、5 年以下有期徒刑
，得併科新臺幣10萬元以下罰金：
一、侵入住宅或有人居住之建築物、船艦或隱匿其內而犯之者。
二、毀越門扇、牆垣或其他安全設備而犯之者。
三、攜帶兇器而犯之者。
四、結夥三人以上而犯之者。
五、乘火災、水災或其他災害之際而犯之者。
六、在車站、埠頭、航空站或其他供水、陸、空公眾運輸之舟、
    車、航空機內而犯之者。
前項之未遂犯罰之。